臺北高等行政法院裁定
111年度救字第93號
聲  請  人  何牧珉                                      

上列聲請人因與相對人國立臺灣大學間有關教育事務事件（本院
109年度訴字第1124號），聲請訴訟救助，本院裁定如下： 
　　主  文
聲請駁回。
聲請訴訟費用由聲請人負擔。
　　理  由
一、按「經分會准許法律扶助之無資力者，其於訴訟或非訟程序
    中，向法院聲請訴訟救助時，除顯無理由者外，應准予訴訟
    救助，不受民事訴訟法第108條規定之限制。」法律扶助法
    第63條有明文規定。次按「當事人無資力支出訴訟費用者，
    行政法院應依聲請，以裁定准予訴訟救助。但顯無勝訴之望
    者，不在此限。」「聲請人無資力支出訴訟費用之事由應釋
    明之。」「前項釋明，得由受訴行政法院管轄區域內有資力
    之人出具保證書代之。」行政訴訟法第101條、第102條第2
    項、第3項分別定有明文；又「行政訴訟法第101條所謂無資
    力，係指窘於生活，且缺乏經濟上之信用者而言。」（最高
    行政法院民國97年裁聲字第18號判例意旨參照）。而當事人
    無資力支出訴訟費用而聲請訴訟救助者，關於無資力支出訴
    訟費用之事由，應提出可使行政法院信其主張為真實且能即
    時調查之證據以釋明之，此觀行政訴訟法第102條第2項及第
    176條準用民事訴訟法第284條之規定自明。末按法院調查聲
    請人是否無資力支出訴訟費用，專就聲請人提出之證據為之
    ，如聲請人未提出證據，或依其提出之證據，未能信其無資
    力支出訴訟費用之主張為真實，即應將其聲請駁回（最高法
    院26年滬抗字第34號民事判例參照）。
二、本件聲請意旨略以：聲請人現失業在家，生活困難，實無資
    力支出訴訟費用，有稅務機關之資料可證，且聲請人就本案
    訴訟有一定勝訴希望；聲請人前以他案財團法人法律扶助基
    金會（下稱法扶基金會）申請法律扶助（申請編號1081220-
    T-016、1100621-U-005）業經准許，又有最高行政法院109
    年度裁聲字第886號裁定、110年度聲字第141號裁定對聲請
    人准予訴訟救助；聲請人之財產已遭法院以執行命令扣押，
    雖有強制執行法第122條所定之情形仍遭執行而沒有可處分
    之財產等語。
三、經查，聲請人雖稱有全國財產總歸戶財產查詢清單及年度綜
    合所得稅各類所得資料清單可釋明無資力，然未據聲請人提
    出，亦未見聲請人提出有何其所述或其他足以釋明聲請人目
    前實際財力狀況之證明，且經本院依職權電詢財團法人法律
    扶助基金會士林分會結果，查無聲請人就本案以無資力為由
    申請法律扶助而經准許情事，此有本院電話紀錄在卷可按（
    見本院卷第21頁）。聲請人雖主張其曾另案向本院聲請訴訟
    救助獲准等情，惟該另案裁定無拘束本件之效力，聲請人仍
    應就本件聲請盡釋明其無資力之責。而聲請人並未釋明其如
    何窘於生活且有何缺乏經濟上信用之情事，復未提出任何得
    以即時調查，使本院信其主張為真實之證據，以釋明其無資
    力支出訴訟費用，亦未提出本院管轄區域內有資力之人出具
    保證書代之。揆諸上揭規定及說明，本件聲請不應准許，應
    予駁回。
四、依行政訴訟法第104 條、民事訴訟法第95條、第78條，裁定
    如主文。 
中　　華　　民　　國　　111 　年　　5 　　月　　31　　日
                    臺北高等行政法院第六庭
                              審判長法  官　陳心弘
                                    法  官　郭銘禮
                                    法  官　林淑婷 
上為正本係照原本作成。
如不服本裁定，應於送達後10日內向本院提出抗告狀（須按他造
人數附繕本）。
中　　華　　民　　國　　111 　年　　5 　　月　　31　　日
                                    書記官  羅以佳